# 请教陈版，因试制接受关联方赠送的样品

提问人：rita0710 时间：2016-12-21 07:03:05
公司打算更换原材料供应商，由第三方变为关联方，为检测关联方提供的原材料是否合格，需试制一批样品，相关原材料关联方相当于赠送给公司不收费，样品制成后公司亦会免费送给客户用于检测，请问相关业务如何入账？ 接受关联方样品： 借：原材料 贷：资本公积 送给客户样品 借：销售费用 贷：库存商品 贷：应交增值税-销项

回答人：chenyiwei
如果受赠的原材料只能用于生产给客户测试用的样品，不能对外销售或者用于生产正式投产后的产品，则受赠原材料和将产品提交客户用于检测的事项都无需进行账务处理，试制中发生的人工、制造费用、辅助材料等成本直接费用化处理。

提问人：zhs7403 时间：2016-12-21 22:00:13
如果受赠的原材料只能用于生产给客户测试用的样品，不能对外销售或者用于生产正式投产后的产品，则受赠原材料和将产品提交客户用于检测的事项都无需进行账务处理。陈老师，您如此考虑是否因为不符合 1 号准则的“日常活动”的概念？

回答人：chenyiwei
主要是不符合资产定义，倒不是因为日常活动问题。